【裁判字號】    98,上易,3160
【裁判日期】    990211
【裁判案由】    傷害
【裁判全文】
臺灣高等法院刑事判決                98年度上易字第3160號
上  訴  人
即  被  告  甲○○
上列上訴人因傷害案件，不服臺灣板橋地方法院98年度易字第12
71號，中華民國98年10月19日第一審判決（起訴案號：臺灣板橋
地方法院檢察署98年度偵字第9904號），提起上訴，本院判決如
下：
    主  文
上訴駁回。
甲○○緩刑參年，緩刑期間付保護管束。
    事實及理由
一、本案經本院審理結果，認第一審以上訴人即被告甲○○犯刑
    法第277條第1項之普通傷害罪，判處有期徒刑5月，並諭知
    易科罰金折算之標準為新臺幣（下同）1千元折算1日，扣案
    割刀1支沒收，認事用法及量刑均無不當，應予維持，並引
    用第一審判決書記載之事實、證據及理由（如附件）。
二、被告上訴意旨略以：被告與告訴人乙○○並不認識，並非有
    心傷害告訴人，對於告訴人造成傷害之結果深感歉意，願與
    告訴人和解，請求給予緩刑之機會等語。
三、經查：關於被告如何基於普通傷害之犯意，傷害告訴人之理
    由，已據原判決論敘綦詳，被告提起上訴，為無理由，應予
    駁回（原判決第7頁、理由三記載：「爰審酌被告僅因細故
    ，即『徒手』毆打告訴人……」，「徒手」2字，顯屬誤繕
    ，應予刪除）。惟被告於原審判決後，已於99年1月15日與
    告訴人達成和解，願意賠償告訴人9萬元，並已當庭給付8千
    元，餘款分期給付至清償完畢止，如一期不給付，視為全部
    到期，有和解筆錄在卷足憑，並經告訴人同意給予被告自新
    之機會。斟酌被告前未曾因故意犯罪受有期徒刑以上刑之宣
    告，有本院被告前案紀錄表在卷可稽，因年輕氣盛致為本件
    犯行，犯後已後悔，並已與告訴人達成和解，得告訴人諒宥
    ，因認被告經此論罪科刑教訓，應知警惕，當無再犯之虞，
    爰予宣告緩刑3年，並於緩刑期間付保護管束，由專人輔導
    ，俾建立法治觀念，謹言慎行，以勵自新。至被告請求調取
    案發地點附近所有監視錄影帶一節，因事證已明，核無必要
    。
據上論斷，應依刑事訴訟法第373條、第368條、刑法第74條第1
項第1款、第93條第1項，判決如主文。
本案經檢察官劉斐玲到庭執行職務。
中    華    民    國    99    年    2     月    11    日
                  刑事第十六庭    審判長法  官  陳晴教
                                        法  官  許增男
                                        法  官  王詠寰
以上正本證明與原本無異。
不得上訴。
                                        書記官  陳紀語
中    華    民    國    99    年    2     月    11    日
附錄：本案論罪科刑法條全文
中華民國刑法第277條
（普通傷害罪）
傷害人之身體或健康者，處 3 年以下有期徒刑、拘役或 1 千元
以下罰金。
犯前項之罪因而致人於死者，處無期徒刑或 7 年以上有期徒刑
；致重傷者，處 3 年以上 10 年以下有期徒刑。


司法院資訊處製作；財團法人民間司法改革基金會備份。
